João Victor Souz<u>a Paes</u>



github.com/joaovictor01

Endereco:

Rua Arcebispo Lemieux, 454
Tupi Paulista/SP
Telefone:
+55 (18) 99812 1995
Email:
joaovictorsp@protonmail.com

Sumário

Sou desenvolvedor de software, trabalhando principalmente com desenvolvimento backend.

Tenho vasta experiência em projetos usando Django, construção de APIs, automação, web-scrapers e crawlers com Selenium, BeautifulSoup e Scrapy.

Enquanto trabalhava como programador de software backend, também trabalhei com Redis para gerir filas de jobs a serem executados, Kafka para gerir pipelines de dados. Utilizei vários tipos de bases de dados e tenho experiência com PostgreSQL, MySQL, Neo4J, MongoDB e Firebase.

Além disso, também tenho experiência com Docker, Git, Gitlab CI (construindo pipelines de code quality, testes e build de projetos com Docker), Linux e Kubernetes.

Experiência

Freelancer - 07/2019 to 05/2020 Workana

- Desenvolvimento de BOT que envia mensagens programadas pelo WhatsApp utilizando Python e Selenium, com site para para cadastro, uso e compra do servico utilizando Django.
- Desenvolvimento e configuração de API que utiliza a API do Mercadolivre em Python.
- Desenvolvimento e configuração de aplicação de automação que gera planilhas através de arquivo de texto e as armazenam em servidor FTP utilizando Python.
- Desenvolvimento e configuração de aplicação para android que lê código QR e salva as informações em planilha do google utilizando API do google em Python(com Kivy).
- Desenvolvimento de aplicação para gerar Boletos em Java.
- Desenvolvimento de aplicação para envio de Boletos em Python.
- Desenvolvimento de sites em Wordpress.
- Desenvolvimento de extensão para navegador com Javascript.

Desenvolvedor de Software Jr - 11/2020 to 02/2022 SSYS

- Desenvolvimento web com Django.
- Criação e manutenção de APIs com Django Rest Framework (DRF)
- Criação de Software para Desktop com Python e Tkinter na GUI.
- Elaboração de containers com docker e docker-compose
- Programação de Crawlers com Scrapy

• Utilizei Gitlab para controle de versão e Gitlab CI para elaboração de pipelines de code quality, testes e build de imagens Docker.

Desenvolvedor de Software - 07/2022 to 07/2024 **Kryptus**

- Desenvolvimento web com Django
- Criação e manutenção de APIs com Django Rest Framework (DRF) e FastAPI
- Desenvolvimento e manutenção de crawlers, web scrapers, com Selenium
- Criação de containers com Docker
- Trabalhei com Redis para gerenciar filas de jobs
- Utilizei Kafka para gerenciar pipelines de dados
- Trabalhei com banco de dados de grafos Neo4J e PostgreSQL para os outros dados.
- Usei OpenAPI para documentar as APIs.
- Realização de testes com PyTest.
- Utilizei flake8, black e mypy para manter os padrões de código.
- Utilizei Poetry para gerenciar pacotes e dependências.
- Utilizei Gitlab para controle de versão e Gitlab CI para elaboração de pipelines de code quality, testes e build de imagens Docker.

Educação

Ciência da Computação, UNESP, Presidente Prudente - 2018 - Interrompido

Idiomas

Português (Nativo) Inglês (Fluente)

Habilidades

Linguagens de programação: **Python**, Java, JavaScript, HTML5, CSS, SQL. Frameworks: **Django**, Flask, Kivy, Bootstrap, jQuery, React. Outras: **Git**, **Docker**, **Linux**, Bash script, Github, **Gitlab CI**, CI/CD, Kafka, Redis, RabbitMQ, MongoDB, PostgreSQL, MySQL, Neo4J, Firebase, Kubernetes.